【裁判字號】    99,易,867
【裁判日期】    990507
【裁判案由】    賭博
【裁判全文】
臺灣板橋地方法院刑事判決               99年度易字第867號
公  訴  人  臺灣板橋地方法院檢察署檢察官
被      告  甲○○
上列被告因賭博案件，經檢察官提起公訴（98年度偵字第28460
號），本院裁定改依簡式審判程序審理，判決如下：
    主  文
甲○○共同犯圖利聚眾賭博罪，處有期徒刑貳月，如易科罰金，
以新臺幣壹仟元折算壹日。扣案經甲○○署名於上之簽單貳張、
總簽單參張均沒收。
    事  實
一、甲○○與某真實姓名年籍不詳之上游成年組頭，共同基於意
    圖營利供給賭博場所及聚眾賭博，並與下注賭客對賭之犯意
    聯絡，由甲○○自民國98年8 月中旬起，提供其所經營位於
    臺北縣土城市○○路○ 段7 號之檳榔攤，作為公眾得出入之
    賭博場所，聚集不特定人前往向其下注，並以當期香港六合
    彩或臺灣大樂透所開號碼為核對獎號，賭客由號碼1 至49當
    中選出欲自行組合者，簽賭方式則分為「二星」、「三星」
    及「四星」不等，所謂「二星」即所選號碼對中香港六合彩
    或臺灣大樂透開出之2 個獎號，「三星」及「四星」均以此
    類推，賭客欲繳付之賭金則以其選定號碼之排列組合組數乘
    以每注金額新臺幣（下同）80元為斷，如簽注中「二星」得
    彩金5,600 元，簽注中「三星」可獲56,000元，「四星」中
    獎彩金更達數十萬元，賭客另可選擇簽賭超過或不足一注，
    彩金賠付比率則會同比例作調整，如未簽中，賭金均歸上游
    組頭所有，甲○○即受上游組頭請託，每於香港六合彩或臺
    灣大樂透開獎前，接受前來賭客向其付款下注，甲○○再彙
    整所有賭客之賭資及簽注號碼後，以傳真方式回報上游組頭
    ，如開獎後有簽中之賭客，上游組頭會再將應支付之彩金取
    整數匯給甲○○，由甲○○代為轉交，所餘則充作甲○○之
    佣金。後於98年10月11日22時40分許，適為巡邏員警前往查
    獲，並當場於檳榔攤上扣得簽單4 張、總簽單3 張，始循線
    查悉上情。
二、案經臺北縣政府警察局土城分局報告臺灣板橋地方法院檢察
    署檢察官偵查起訴。
    理  由
一、本案被告甲○○所犯係死刑、無期徒刑、最輕本刑為三年以
    上有期徒刑以外之罪，且非高等法院管轄之第一審案件，其
    於準備程序中就被訴事實為有罪之陳述，經本院告知簡式審
    判程序之旨，並聽取公訴人、被告之意見後，經裁定改進行
    簡式審判程序，合先敘明。
二、被告對於上揭犯罪事實，業於本院準備程序與審理中坦承不
    諱，核與證人乙○○與警詢、偵查及本院審理時證稱情節均
    相符合，並有員警查獲現場扣得由被告簽名於上，以為聚眾
    賭博所用之簽單2 張、總簽單3 張在案佐證，足認被告前揭
    出於任意性之自白確與事實相符，堪予採信。綜上所述，本
    案事證明確，被告犯行已堪認定，自應依法論科。
三、核被告所為，係犯刑法第266 條第1 項前段之在公眾得出入
    之場所賭博財物罪、同法第268 條意圖營利供給賭博場罪及
    聚眾賭博罪。又被告於98年8 月中旬起至同年10月11日為警
    查獲止之多次普通賭博、聚眾賭博及供給賭博場所之舉措，
    係基於同一整體犯意，本質上乃具有反覆、延續性行為之特
    徵，於刑法評價上，應認係集合多數犯罪行為而成立之獨立
    犯罪型態之「集合犯」，為包括一罪，均應以一罪論處，被
    告與該上游組頭對上揭犯行，均有犯意聯絡與行為分擔，俱
    屬共同正犯。又被告所犯上開三罪，係一行為觸犯三罪名之
    想像競合犯，應從一重之意圖營利聚眾賭博罪處斷。爰審酌
    被告為一己私利受組頭所託共同經營不法賭博活動，破壞社
    會善良風俗，行為實值非議，惟亦念及被告終願在起訴後坦
    承一切，正視己非，犯罪後之態度堪稱良好，且其犯行持續
    期間非長，與犯罪之動機、目的、個人智識，手段尚屬平和
    ，亦無證據足資證明被告已獲暴利等一切情狀，量處如主文
    所示之刑，並諭知如易科罰金之折算標準，以資懲儆。至扣
    案經被告簽名之簽單2 張、總簽單3 張，均係被告所有供犯
    本案所用之物，業據其供承在卷，爰依刑法第38條第1 項第
    2 款之規定，均宣告沒收之。員警當日雖另扣得簽單2 張在
    卷，然既為被告否認為其所有關係前開犯行之物，復無其他
    證據可就此點再為釐清，本院自不得併作沒收之諭知，附此
    敘明。
據上論斷，應依刑事訴訟法第273 條之1 第1 項、第299 條第1
項前段，刑法第28條、第266 條第1 項前段、第268 條、第55條
前段、第41條第1 項前段、第38條第1 項第2 款，刑法施行法第
1條 之1 第1 項、第2 項前段，判決如主文。
本案經檢察官蘇振文到庭執行職務。
中    華    民    國    99    年    5     月    7     日
                  刑事第六庭  法  官  盧軍傑
上列正本證明與原本無異。
如不服本判決，應於判決送達後10日內敘明上訴理由，向本院提
出上訴狀 (應附繕本) ，上訴於臺灣高等法院。其未敘述上訴理
由者，應於上訴期間屆滿後20日內向本院補提理由書「切勿逕送
上級法院」。
                              書記官  周玉茹
中    華    民    國    99    年    5     月    7     日
附錄本案所犯法條全文：
中華民國刑法第266條
（普通賭博罪與沒收物）
在公共場所或公眾得出入之場所賭博財物者，處1 千元以下罰金
。但以供人暫時娛樂之物為賭者，不在此限。
當場賭博之器具與在賭檯或兌換籌碼處之財物，不問屬於犯人與
否，沒收之。
中華民國刑法第268條
（圖利供給賭場或聚眾賭博罪）
意圖營利，供給賭博場所或聚眾賭博者，處3 年以下有期徒刑，
得併科3 千元以下罰金。

司法院資訊處製作；財團法人民間司法改革基金會備份。
